臺灣臺北地方法院刑事判決　　　　　　　 96年度易字第725號
公　訴　人　臺灣臺北地方法院檢察署檢察官
被　　　告　甲○○
　　　　　　　　　　（另案於臺灣臺北看守所羈押中）
上列被告因竊盜案件，經檢察官提起公訴（96年度偵字第4690號
），本院判決如下：
    主  文
甲○○毀越安全設備竊盜，處有期徒刑柒月。
    事  實
一、甲○○前因竊盜案件，經本院以九十四年度簡字第三０二一
    號判處有期徒刑六月確定（未構成累犯）。詎猶不知悔改，
    基於意圖為自己不法所有之犯意，於民國九十五年七月一日
    下午二時許，見臺北市○○區○○街五巷十七弄五號乙○○
    住處之鐵窗老舊生鏽，玻璃原有裂痕以膠帶貼住，認為有機
    可趁，竟徒手將該住宅之生鏽鐵窗鐵條弄凹而毀損之，並將
    玻璃上之膠帶撕開，玻璃因而掉落，甲○○即從鐵窗縫隙踰
    越入內，竊取乙○○所有之護照一本、存摺二本、印章三枚
    、首飾一批（含耳環、戒指、項鍊等）、手錶一支等物，嗣
    為警循線查獲。
二、案經臺北市政府警察局信義分局移送臺灣台北地方法院檢察
    署檢察官偵查後起訴。
    理  由
一、本案被告甲○○對於卷內之各項證據，均不爭執證據能力，
    故卷內所列之各項證據，自得作為證據，先予敘明。
二、前述竊盜之犯罪事實，業據被告於本院審理時坦承不諱，核
    與被害人乙○○於警詢時所為之指述相符，並有現場照片一
    張在卷可稽，足見被告前開自白屬實，應堪採信。故本件事
    證明確，被告犯行堪以認定。
三、核被告甲○○所為，係犯刑法刑法第三百二十一條第一項第
    二款之毀越安全設備竊盜罪。爰審酌被告正值壯年，不思以
    正當方式賺取所需，卻以侵入住家方式行竊，對於被害人所
    生危害頗巨，又其有如事實欄所載之竊盜前科，有臺灣高等
    法院被告前案紀錄表一紙存卷可查，其竟未知警惕，再犯本
    案，可見其尚不知悔悟，惟參酌其犯罪所得價值不高，犯罪
    後坦承犯行，態度尚佳等一切情狀，量處如主文所示之刑。
據上論斷，應依刑事訴訟法第二百八十四條之一、第二百九十九
條第一項前段，刑法第三百二十一條第一項第二款，判決如主文
。
本案經檢察官張友寧到庭執行職務。
中　　華　　民　　國　　96　　年　　5　　月　 　7   　日
　　　　　　　　　刑事第三庭    法　官　游士珺
上正本證明與原本無異。
如不服本判決，應於判決送達後10日內向本院提出上訴狀（應抄
附繕本）。告訴人或被害人如對於本判決不服者，應具備理由請
求檢察官上訴，其上訴期間之計算係以檢察官收受判決正本之日
期為準。
                                書記官  林素霜
中　　華　　民　　國　　96　　年　　5 　　月　　8 　　日
附錄本案論罪科刑法條全文
中華民國刑法第321條
犯竊盜罪而有左列情形之一者，處 6 月以上、 5 年以下有期徒
刑：
一  於夜間侵入住宅或有人居住之建築物、船艦或隱匿其內而犯
    之者。
二  毀越門扇、牆垣或其他安全設備而犯之者。
三  攜帶兇器而犯之者。
四  結夥三人以上而犯之者。
五  乘火災、水災或其他災害之際而犯之者。
六  在車站或埠頭而犯之者。
前項之未遂犯罰之。
